【裁判字號】    99,訴,1918
【裁判日期】    990810
【裁判案由】    毒品危害防制條例等
【裁判全文】
臺灣臺中地方法院宣示判決筆錄          99年度訴字第1918號
公  訴  人  臺灣臺中地方法院檢察署檢察官
被      告  乙○○
指定辯護人  本院公設辯護人  丙○○
上列被告因毒品危害防制條例等案件，經檢察官提起公訴（99年
度毒偵緝字第71號、99年度偵緝字第1080號）後，聲請依協商程
序判決，本院於中華民國99年8月10日下午4時，在本院第九法庭
宣示判決，出席職員如下：
      法  官  唐光義
      書記官  黃聖心
法官起立朗讀判決主文、犯罪事實要旨、處罰條文，及告以上訴
限制、期間並提出上訴狀之法院，且諭知記載其內容：
一、主    文：
    乙○○施用第二級毒品，累犯，處有期徒刑肆月；又犯行使
    偽造私文書罪，累犯，處有期徒刑肆月，偽造「甲○○」之
    署押拾柒枚（含簽名陸枚及指印拾壹枚），均沒收；又施用
    第一級毒品，累犯，處有期徒刑柒月；又施用第二級毒品，
    累犯，處有期徒刑肆月，又犯行使偽造私文書罪，累犯，處
    有期徒刑肆月，偽造「甲○○」之署押拾柒枚（含簽名陸枚
    及指印拾壹枚），均沒收；又犯行使偽造私文書罪，累犯，
    處有期徒刑肆月，偽造「甲○○」之署押捌枚（含簽名參枚
    及指印伍枚），均沒收。應執行有期徒刑壹年陸月，偽造「
    甲○○」之署押肆拾貳枚（含簽名拾伍枚及指印貳拾柒枚）
    ，均沒收。
二、犯罪事實要旨：
    乙○○前曾2 度因施用毒品案件，經本院裁定送觀察、勒戒
    後，均認無繼續施用毒品之傾向，先後於民國87年6 月12日
    及同年10月9 日執行完畢釋放出所；復於88年間因施用第二
    級毒品案件，經本院裁定送觀察、勒戒後，認有繼續施用毒
    品之傾向，由本院裁定令入戒治處所施以強制戒治1 年，於
    89年1月19日期滿執行完畢，刑責部分則經判處有期徒刑5月
    確定。另因施用毒品案件，經臺灣高等法院臺中分院、最高
    法院分別判處有期徒刑1年6月及1年2月確定，嗣經減刑並合
    併定應執行刑為有期徒刑1 年3月確定，於96年7月16日執行
    完畢。再於97年間因施用第二級毒品案件，經本院判處有期
    徒刑4 月確定，嗣經傳拘無著，遂由臺灣臺中地方法院檢察
    署於98年6 月12日，以98年中檢輝執量緝字第2702號發布通
    緝（99年5月11日緝獲）。詎其於通緝期間，又為下列行為:
  (一)基於施用第二級毒品甲基安非他命之犯意，於98年4 月29日
    上午某時，在臺中縣太平市○○路○段166巷19號9 樓，以玻
    璃球燒烤使產生煙霧之方式，施用第二級毒品甲基安非他命
    1次。嗣於98年4月30日10時40分許，為警在臺中縣太平市○
    ○路○段133巷19號9 樓執行搜索時查獲，經警於同日13時30
    分許徵得同意後，採集尿液送驗驗，結果呈現甲基安非他命
    陽性反應。乙○○於遭警查獲後，為圖掩飾通緝犯身分，竟
    冒用妹妹甲○○名義應訊，並基於偽造署押及行使偽造私文
    書之單一犯意，接續於同日11時50分許，在權利告知單之被
    告知人欄，偽造「甲○○」之簽名及捺印各1枚；同日14時2
    分許，在臺中縣警察局太平分局新平派出所調查筆錄、警用
    口卡片及嫌犯照片上，偽造「甲○○」之簽名計4 枚、捺印
    計8 枚；同日13時30分許，在採尿同意書及台中縣警察局太
    平分局毒品尿液真實姓名對照表上，偽造「甲○○」之簽名
    1枚及捺印計2枚，足生損害於甲○○本人之權益及偵查機關
    對犯罪偵查之正確性。
  (二)基於施用第二級毒品甲基安非他命及第一級毒品海洛因之犯
    意，於98年5 月13日上午某時，在不詳處所，以玻璃球燒烤
    使產生煙霧之方式，施用第二級毒品甲基安非他命1 次；另
    於同日傍晚時分，在不詳處所，以不詳方式施用第一級毒品
    海洛因1次。嗣於99年5月13日許17時30分許，在臺中縣警察
    局烏日分局偵查隊，為警徵得其同意後，採集尿液送驗，結
    果呈嗎啡、安非他命及甲基安非他命陽性反應。乙○○於採
    尿前為警詢問時，為恐通緝犯身分曝光，竟另行起意再度冒
    用甲○○名義應訊，並基於偽造署押及行使偽造私文書之單
    一犯意，接續於98年5 月13日17時30分許，在臺中縣警察局
    烏日分局勘察採證同意書及臺中縣警察局烏日分局委託鑑驗
    尿液與真實姓名對照表上，偽造「甲○○」之簽名1 枚及捺
    印計2 枚；同日21時55分許，在權利告知單之被告知人欄，
    偽造「甲○○」之簽名及捺印各1 枚；同日22時10分許，在
    烏日分局偵查隊調查筆錄、毒品案件被告通聯記錄表上，偽
    造「甲○○」之簽名計3枚、捺印計5枚；翌（14）日6 時36
    分許，在警用口卡片上，偽造「甲○○」之簽名1 枚，捺印
    計3 枚，足生損害於甲○○本人之權益及偵查機關對犯罪偵
    查之正確性。
  (三)乙○○於98年5 月13日為警採尿送驗後，結果尿液呈嗎啡、
    安非他命及甲基安非他命陽性反應，臺中縣警察局烏日分局
    偵查隊員警，遂再通知其前往偵查隊製作警詢筆錄。詎乙○
    ○為圖掩飾其通緝犯之身分，竟再次冒用甲○○名義應訊，
    並另基於偽造署押及行使偽造私文書之單一犯意，接續於98
    年6月5 日19時5分許，在權利告知單之被告知人欄偽造「甲
    ○○」之簽名及捺印各1 枚；同日19時30分許，在烏日分局
    偵查隊調查筆錄上，偽造「甲○○」之簽名計2枚、捺印計4
    枚（起訴書誤載為捺印3 枚），足生損害於甲○○本人之權
    益及偵查機關對犯罪偵查之正確性。
三、處罰條文：
    毒品危害防制條例第10條第1項、第2項，刑法第11條、第47
    條第1項、第51條第5款、第216條、第210條、第219條。
四、協商判決除有刑事訴訟法第455條之4第1項第1款於本訊問程
    序終結前，被告撤銷協商合意或檢察官撤回協商聲請者；第
    2款被告協商之意思非出於自由意志者；第4款被告所犯之罪
    非第455條之2第1項所定得以協商判決者；第6款被告有其他
    較重之裁判上一罪之犯罪事實者；第7款法院認應諭知免刑
    或免訴、不受理者情形之一，及違反同條第2項「法院應於
    協商合意範圍內為判決；法院為協商判決所科之刑，以宣告
    緩刑或二年以下有期徒刑、拘役或罰金為限」之規定者外，
    不得上訴。
五、如有上開可得上訴情形，得自收受宣示判決筆錄送達之日起
    10日內，向本院提出上訴書狀，上訴於第二審法院。
中    華    民    國    99    年    8    月    10    日
                  刑事第九庭    法  官 唐光義
上開宣示判決筆錄正本證明與原本無誤。
                                書記官 黃聖心
中    華    民    國    99    年    8    月    10    日

司法院資訊處製作；財團法人民間司法改革基金會備份。
